臺灣臺南地方法院交通事件裁定　　　　 96年度交聲字第947號
移送機關　　交通部公路總局嘉義區監理所臺南監理站
受處分人　　乙○○
上列受處分人因違反道路交通管理處罰條例案件，對於交通部公
路總局嘉義區監理所臺南監理站民國九十六年十月十六日所為之
裁決處分（處分案號：嘉監南字第裁７４－Ｉ00000000
號）聲明異議，本院裁定如下：
    主  文
異議駁回。
    理  由
一、原處分意旨略以：受處分人即異議人乙○○（下稱異議人）
    於民國九十六年九月二十三日十二時十八分許，駕駛牌照號
    碼７６０８－ＭＨ號自小客車（下稱７６０８－ＭＨ號車）
    ，沿彰化縣埔鹽鄉○○路○段由南往北行駛，而行經該路與
    大新路之有燈光號誌管制之交岔路口時，闖越紅燈，遭彰化
    縣警察局溪湖分局埔鹽分駐所警員開單舉發，並經交通部公
    路總局嘉義區監理所臺南監理站（下稱原處分機關）依道路
    交通管理處罰條例（下稱處罰條例）第五十三條第一項及第
    六十三條第一項第三款之規定，於九十六年十月十六日以嘉
    監南字第裁７４－Ｉ00000000號裁決書，對異議人
    裁處罰緩新臺幣（下同）二千七百元並記違規點數三點（下
    稱原處分）。
二、聲明異議意旨略以：異議人於九十六年九月二十三日十二時
    十八分許，駕駛７６０８－ＭＨ號車沿彰化縣埔鹽鄉○○路
    ○段由南往北行駛，而行經該路與大新路之有燈光號誌管制
    之交岔路口時，並無闖越紅燈，本件舉發之警員當時正在開
    立其他騎士之罰單，對於異議人之駕駛行為並未明確目擊，
    否則應當場攔停，不應經過違規路口後才追上開單舉發，其
    舉發程序有瑕疵，爰聲明異議請求撤銷原處分等語。
三、按汽車駕駛人，行經有燈光號誌管制之交岔路口闖紅燈者，
    處新臺幣一千八百元以上五千四百元以下罰鍰，並記違規點
    數三點，道路交通管理處罰條例第五十三條第一項、第六十
    三條第一項第三款分別立有明文。經查：
  (一)彰化縣警察局溪湖分局埔鹽分駐所警員以異議人於九十六年
    九月二十三日十二時十八分許，駕駛７６０８－ＭＨ號車沿
    彰化縣埔鹽鄉○○路○段由南往北行駛，而行經該路與大新
    路之有燈光號誌管制之交岔路口時，有闖越紅燈之違規行為
    為由，於同日開立彰化縣警察局九十六年九月二十三日彰警
    交字第Ｉ00000000號舉發違反道路交通管理事件通
    知單，並經原處分機關以上揭違規事實明確，依處罰條例第
    五十三條第一項、第六十三條第一項第三款規定，以原處分
    裁處罰鍰二千七百元，並記違規點數三點，有上揭舉發違反
    道路交通管理事件通知單及原處分各一份可稽。
  (二)證人即舉發本件違規之警員甲○○除於本院具結證稱：當天
    我與另一位警員各騎一輛機車，一起在員鹿路三段與大新路
    口執行取締違規，我們是站在員鹿路三段與大新路口交接之
    南方處值勤，該值勤處距離大新路口約三十公尺，因為員鹿
    路三段要通過大新路口之處有很多人闖紅燈，所以我們有特
    別注意有沒有闖紅燈，跟我同時值勤之警員因發現另外一輛
    違規的車子，就先騎摩托車往北追，當時我往北看著員鹿路
    三段與大新路交接處員鹿路之號誌燈，看到７６０８－ＭＨ
    號車跟在一台車後面，７６０８－ＭＨ車子前面那一台車在
    幾近要轉紅燈之時通過停止線，而７６０８－ＭＨ車通過停
    止線之時，該號誌已變為紅燈，我就騎摩托車追上去，往北
    追到距離大新路口約一公里遠之盧厝公車站牌處，我騎在７
    ６０８－ＭＨ車左邊駕駛人位置處，用手示意駕駛人路邊停
    車，攔停後我對駕駛人表示闖紅燈，其問我說闖紅燈之地點
    是否在大新路北邊之番金路，我說不是，是在番金路南邊之
    員鹿路與大新路口，其表示未看到紅燈等語外，尚證稱：我
    在九十六年九月二十三日之時，近視約一百度，取締當時係
    為白天，我在白天看得很清楚而無庸戴眼鏡，當時之天氣晴
    朗，未下雨，從我執勤之地點看員鹿路與大新路交岔路口之
    號誌，並無障礙物阻礙，我確定７６０８－ＭＨ車闖紅燈，
    才會尾追攔阻，因為當時號誌已經變為紅燈，７６０８－Ｍ
    Ｈ號車都還未抵達停止線，故該車闖越過去一定是闖紅燈等
    語至明，且異議人亦稱：我駕駛７６０８－ＭＨ車沿員鹿路
    向北行駛，經過大新路口後，看到一位警員在右邊向一位機
    車騎士開罰單，我繼續往前開了約一公里至盧厝公車站處時
    ，我看到左後方有一個警員即甲○○騎摩托車追在我後面，
    並趕上跟我車平行，揮手示意路邊停車，我就路邊停車，警
    員向我表示我在後方路口闖紅燈，我詢問係後方第一個還是
    第二個路口，其說係後方第二個路口，我從舉發單才知道是
    大新路口等語，核與證人甲○○上開證稱先有一名同執勤之
    警員騎機車北追其他違規車輛後，甲○○再因見７６０８－
    ＭＨ車闖紅燈而駕駛機車尾追攔停開單之過程相合。從而，
    舉發本件違規之警員甲○○，與異議人所見在路邊對機車騎
    士開單之警員，應非同一人，且甲○○係在距離員鹿路三段
    與大新路之交岔路口南方約三十公尺之短距離處，面向該交
    岔路口，並對闖紅燈之違規行為特別注意，而該處天候晴朗
    ，甲○○之視野並無受礙或有何不清之情況，復於確認從員
    鹿路三段由南往北行駛之車輛，係在通過進入交岔路口之停
    止線時，該號誌必須已為紅燈之嚴格標準下，始才進行攔阻
    舉發闖紅燈之動作。
  (三)依上所述，本件舉發之警員係在視線清楚，並處於特別密切
    注意車輛有無闖紅燈之行進動態，以及秉持上揭嚴格之取締
    標準之情況下，親眼目擊７６０８－ＭＨ車闖紅燈而尾追攔
    停並開單舉發，應足以排除誤看或誤為判斷之疑慮，更況警
    員執行公務時，本身即受有行政懲處責任之監督，且其到庭
    具結作證，更係以刑事責任擔保其證言之真實性，並再參以
    警員與異議人毫不相識，並無故舊怨隙，衡情應無設詞虛構
    之必要等情綜合以觀，上開警員證述之本件違規及舉發之過
    程情節，應可採信。
  (四)再者，違反道路交通管理事件統一裁罰基準及處理細則第十
    一條規定中所稱之「當場舉發」，非指交通勤務警察或依法
    令執行交通稽查任務人員，需在行為人違規行為當時之違規
    地點，立即加以攔阻並予以取締告發，如交通勤務警察或依
    法令執行交通稽查任務人員於行為人有違規行為時，親眼目
    睹並隨即在現場附近，或於追蹤攔停後，立即加以舉發，且
    在填載舉發通知單之詳細內容完畢後，將該舉發通知單交付
    違規行為人者，均屬合法且妥當之舉發程序。本件舉發之警
    員既係親眼發現異議人有闖紅燈之違規行為，且其隨即尾追
    並於攔停即對異議人之違規事項予以開單舉發，其舉發程序
    自無違誤。
  (五)綜上所述，異議人駕駛７６０８－ＭＨ車沿彰化縣埔鹽鄉○
    ○路○段由南往北行駛，而行經該路與大新路之有燈光號誌
    管制之交岔路口時，存有闖越紅燈之違規事實，堪予認定，
    原處分機關據以依道路交通管理處罰條例第五十三條第一項
    及第六十三條第一項第三款等規定，並參酌違反道路交通管
    理事件統一裁罰標準表等相關內容，裁處如原處分所示之處
    罰，並無違誤，本件異議為無理由，應予駁回。
四、據上論斷，應依道路交通案件處理辦法第十九條，裁定如主
    文。
中　　華　　民　　國　　96　　年　　12　　月　　27　　日
                    交通法庭  法  官  陳威龍
以上正本證明與原本無異。
如不服本裁定，應於收受送達後5日內向本院提出抗告狀。（應
附繕本）
　　　　　　　　　　　　　　　書記官　鄭吉裕
中　　華　　民　　國　　96　　年　　12　　月　　28　　日
